---
title: "LR_HW"
author: "Ekaterina Fokina"
date: "2023-01-12"
output: html_document
---

```{r setup, include=FALSE}
knitr::opts_chunk$set(echo = TRUE)
```

# Libraries

```{r message=FALSE, warning=FALSE}
library(tidyverse)
library(dplyr)
library(ggplot2)
library(faux)
library(mvtnorm)
library(olsrr)
library(glmnet)
```

# Задание 1

```{r}
# Задание 1 (а)

# Сгенерируем датасет и построим модель

data <- rnorm_multi(n = 100,
                    mu = c(88.5, 5.4),
                    sd = c(13.25, 1.45),
                    r = 0.6,
                    varnames = c("creatinine", "urea"),
                    empirical = FALSE)

set.seed(1)

lm <- lm(data$creatinine ~ data$urea)

lm %>% summary

data %>% ggplot(aes(x = urea, y = creatinine)) +
  geom_point() +
  stat_smooth(method = "lm")

# Задание 1 (б)

ols_test_normality(lm) # p-value сильно больше 0.05 - значит, нулевая гипотеза о нормальном распределении остатков не отвергается

# Визуализируем:

ols_plot_resid_qq(lm)

# Задание 1 (в)

w <- rnorm(100, mean = 25, sd = 2)

data <- data %>% mutate(something = w)

lm_new <- lm(data$creatinine ~ data$urea + data$something) %>% summary

data %>% ggplot(aes(x = something, y = creatinine, color = "pink")) +
  geom_point() +
  stat_smooth(method = "lm")

```

1(а) Коэффициент детерминации (0.2941) показывает долю дисперсии зависимой переменной (креатинина), объясненную нашей моделью.
62.9329 - среднее значение креатинина, если мочевина равна 0.
Коэффициент регрессии (4.8289) показывает, как в среднем изменится значение креатинина при увеличении мочевины на единицу.

1(б) p-value больше 0.05, что позволяет заключить, что остатки в нашей модели распределены нормально.

1 (в) В новой модели (с тремя переменными) коэффициент детерминации практически не поменялся - упал на 0.01. Модифицированный коэффициент - тоже. Это означает, что доля объясненной дисперсии не изменилась с добавлением в модель переменной, заведомо никак не связанной с предыдущими двумя.

# Задание 2
К сожалению, у меня не получилось построить такую модель. Во всех случаях коэффициент регрессии значимо отличался от 0 для каждого из признаков.

Из практики могу привести в пример скорость клубочковой фильтрации, которая связана регрессионным соотношением с массой тела, возрастом, и концентрацией креатинина в сыворотке крови [таким уравнением](https://www.google.com/search?q=%D1%81%D0%BA%D1%84+%D1%84%D0%BE%D1%80%D0%BC%D1%83%D0%BB%D0%B0&sxsrf=AJOqlzWdb6QEShduXFcY4P-liBoRqTpDSQ:1674409080162&source=lnms&tbm=isch&sa=X&ved=2ahUKEwiC5bnz29v8AhXsxIsKHQQyB_QQ_AUoAXoECAEQAw&biw=1280&bih=569&dpr=1.5#imgrc=EQRDHC9KKKNU8M).

# Задание 3

```{r}

# Создадим выборку с заданными параметрами
n <- 201
lymph <- rnorm(n, mean = 20, sd = 5)
neu <- rnorm(n, mean = 80, sd = 5)
NLR <- neu/lymph

set.seed(1)

sepsis_sample <- data.frame(lymph, neu, NLR) %>% mutate(sepsis = case_when(
  NLR < 3 ~ 0,
  NLR > 9 ~ 1,
  NLR >= 3 & NLR <= 9 ~ (NLR-3)/6),
  prob = sapply(1:n, function(i) rbinom(1, 1, sepsis[i])))

# Построим модель логистической регрессии вероятности сепсиса на содержание нейтрофилов и лимфоцитов

glm <- glm(prob ~ neu + lymph, data = sepsis_sample, family = "binomial")

glm %>% summary

# И визуализируем полученную модель

ggplot(sepsis_sample, aes(x = NLR, y = prob)) +
  geom_point() +
  stat_smooth(method = "glm", color = "pink", se= FALSE, method.args = list(family=binomial))

# Какова вероятность для случайной величины prob быть равной 1, если neu = 90, а lymph = 15?

new_sepsis <- data.frame(neu = 90, lymph = 15)

new_sepsis$calc <- (90/15 - 3)/6

new_sepsis$pred <- predict(glm, new_sepsis, type = "response")

new_sepsis

```

ПолучилосЬ, что вероятность развития сепсиса в соответствии с формулой - 0.5, а предсказанное значение из модели - 0.55.